【裁判字號】    97,消債更,175
【裁判日期】    970820
【裁判案由】    更生事件
【裁判全文】
臺灣臺北地方法院民事裁定           97年度消債更字第175號
聲  請  人
即債務人    甲○○
代  理  人  楊嘉馹律師
相  對  人
即債權人    國泰世華商業銀行股份有限公司
            兆豐商業銀行股份有限公司
            荷商荷蘭銀行股份有限公司
            聯邦商業銀行股份有限公司
            台新國際商業銀行股份有限公司
            安泰商業銀行股份有限公司
            中國信託商業銀行股份有限公司
            永豐信用卡公司
            友邦國際信用卡公司
上列當事人聲請消費者債務清理之更生事件，本院裁定如下：
    主  文
聲請人甲○○自中華民國九十七年八月二十日十二時起開始更生
程序。
命司法事務官進行本件更生程序。
    理  由
一、按法院開始更生程序之裁定，應載明其年、月、日、時，並
    即時發生效力。次按法院裁定開始更生或清算程序後，得命
    司法事務官進行更生或清算程序，必要時得選任律師、會計
    師或其他適當之自然人或法人為監督人或管理人，消費者債
    務清理條例第45條第1項、第16條第1項定有明文。
二、本件債務人主張：其有不能清償債務情事，前已提出債權人
    清冊，以書面向最大債權金融機構請求共同協商債務清償方
    案，協商成立前，本來有自己正盟通信有限公司，每月繳納
    信用卡及卡債貸款33,082元，還可以支應，但事後經營不善
    ，已於96年3月歇業，註銷登記，目前債務人幫電信公司裝
    設網路電話線，工作不定每月收入約40,000元，扣除每個月
    房屋租金9,000元，包括每月必要配偶及長子家庭生活費支
    出15,000元，及依協商條件應清償之金額33,082元，合計
    57,082元，已超過薪資所得40,000元，且協商後，長子開始
    上安親班，安親班每月月費7,000元，加上配偶又懷孕，預
    計今年6月生產次子，故已無力清償，債務人有不可歸責於
    己之事由致履行顯有重大困難，且其無擔保或無優先權之債
    務總額未逾1,200萬元，復未經法院裁定開始清算程序或宣
    告破產，爰向本院聲請更生等語。經查：債務人所主張之上
    開事實，業據提出債權人清冊、財團法人金融聯合徵信中心
    個人信用資料回覆書、財政部台北市國稅局中南稽徵所函、
    協議書、收據、診斷證明書、本人及配偶95年及96年各類所
    得資料清單、財產及收入狀況說明書等為證，聲請人上開主
    張洵堪認定。此外，本件又查無債務人有消費者債務清理條
    例第6條第3項、第8條或第46條各款所定駁回更生聲請之事
    由存在，則債務人聲請更生，應屬有據，爰裁定如主文。
中    華    民    國    97    年    8     月    20    日
                  民事第二庭  法  官  吳淑惠
以上正本係照原本作成。
本件不得抗告
中    華    民    國    97    年    8     月    20    日
                              書記官  蔡凱如


司法院資訊處製作；財團法人民間司法改革基金會備份。
